---
title: "GraviModel_Short"
author: "Bella Mironova"
date: "2024-12-05"
output: html_document
---

```{r setup, include=FALSE}
knitr::opts_chunk$set(echo = TRUE)
```


## Построение зон влияния городов с помощью простой гравитационной модели (на основе матрицы расстояний из QGIS)

Установка и загрузка необходимых библиотек
```{r echo=FALSE, include=FALSE}

library(sf) # Для работы с геометриями
library(dplyr)# Для манипуляций с данными
library(sp) # Для пространственного анализа
library(mapview) # Для интерактивной визуализации пространственных данных
```


### 1.Прочитаем данные о городах

```{r reading cities}

# Чтение CSV файла
data <- read.csv("data/data.csv")

# Проверка структуры данных
str(data)

```


### 2.Прочитаем данные Distanse Matrix

```{r reading matrix}

# Чтение CSV файла
distance_matrix <- read.csv("data/distance_matrix.csv")

# Проверка структуры данных
str(distance_matrix)

```
В данном случае на основе матрицы расстояний моих рассчетов в QGIS: InputID - id города, TargedID - id сетки. Важно при выгрузке матрицы расстояний из QGIS четко понимать что за что отвечает у вас.

### 3. Присоединяем данные по населению городов к матрице расстояний
```{r join popToMatrix}

#Присоединяем данные о населении из region_cities к distance_matrix
distance_matrix_withpop <- distance_matrix %>% left_join(data %>% select('id', 'population', 'settlement'), by=c("InputID"="id"))

```


### 4. Рассчитываем потенциал поля расселения
```{r potential calculation}



# расчет потенциала: население города разделить на расстояние до него в квадрате
distance_matrix_withpop <- distance_matrix_withpop %>% mutate(potential = population/(Distance^2))

```


### 5. Для каждой точки вычисляем максимальный потенциал
```{r max potential}


#Группируем по GRID_ID и рассчитываем максимальный потенциал для каждой точки сетки (TargetID - идентификатор сетки) и фильтруем по максимальному потенциалу
max_potential_per_grid <- distance_matrix_withpop %>% group_by(TargetID) %>% filter(potential == max(potential))



```

### 6.Сохраняем результат
```{r saving data}

# Сохранение объекта max_potential_per_grid  в формат csv
#st_write(max_potential_per_grid, "data/max_potential_per_grid.csv")
```

Переходим в QGIS и присоединяем получившийся результат к сетке 
